【裁判字號】    97,毒抗,220
【裁判日期】    970514
【裁判案由】    毒品危害防制條例
【裁判全文】
臺灣高等法院刑事裁定                 97年度毒抗字第220號
抗  告  人
即  被  告  甲○○
                      號5樓
                      號7樓
                    現於臺灣台北看守所附設勒戒所
上列抗告人因毒品危害防制條例案件，不服臺灣臺北地方法院中
華民國97年4月24日裁定（97年度毒聲字第327號），提起抗告，
本院裁定如下：
    主  文
抗告駁回。
    理  由
一、抗告意旨略以：抗告人接受觀察勒戒，均遵守所規，也決心
    戒毒，而抗告人家計依賴抗告人，不知為何認有繼續施用毒
    品傾向？等語。
二、原裁定略以：聲請意旨略以：被告甲○○因涉嫌施用第二
    級毒品甲基安非他命（下稱甲基安非他命），經依本院九十
    六年度毒聲字第三七三號裁定送勒戒處所觀察、勒戒後，認
    有繼續施用毒品之傾向，有臺灣臺北看守所九十七年三月二
    十七日函送之有無繼續施用毒品傾向證明書一份附卷可稽，
    爰依毒品危害防制條例第二十條第二項規定，聲請裁定令入
    戒治處所施以強制戒治等語。經查，被告甲○○於九十六
    年三月二十八日凌晨一時許為警採尿時回溯九十六小時內之
    某時日，在不詳處所，施用甲基安非他命，經裁定送臺灣臺
    北看守所附設勒戒處所觀察、勒戒後，認有繼續施用毒品之
    傾向，有該所九十七年三月二十七日出具之有無繼續施用毒
    品傾向證明書及有無繼續施用毒品傾向評估標準紀錄表各一
    紙附卷可稽（毒偵字卷第二十頁及第二十之一頁），因認聲
    請，於法並無不合，應予准許，爰裁定命甲○○入戒治處所
    施以強制戒治，其期間為六個月以上，至無繼續強制戒治之
    必要為止。但最長不得逾一年等語。
三、按觀察、勒戒後，檢察官依據勒戒處所之陳報，認受觀察、
    勒戒人無繼續施用毒品傾向者，應即釋放，並為不起訴之處
    分或不付審理之裁定；認受觀察、勒戒人有繼續施用毒品傾
    向者，檢察官應聲請法院裁定令入戒治處所強制戒治，其期
    間為六個月以上，至無繼續強制戒治之必要為止。但最長不
    得逾一年，毒品危害防制條例第二十條第二項定有明文。原
    裁定以抗告人施用毒品犯行明確，且經觀察勒戒後，認有繼
    續施用傾向，有「有無繼續施用毒品傾向證明書及有無繼續
    施用毒品傾向評估標準紀錄表」在卷可參，而准許聲請，並
    命抗告人接受強制戒治，揆諸上開法條規定，核無不符。抗
    告意旨指：有無施用傾向認定標準為何乙節，查依「有無繼
    續施用毒品傾向評估標準紀錄表」所載有：人格特質、臨床
    徵候、環境相關因素等，而抗告人三者合計七十一分，其中
    臨床徵候佔四十分，表現不佳，因認有繼續施用傾向，有各
    該資料在卷可參，是抗告人指有心戒毒，或負擔家計等，固
    堪同情，惟均非合法理由，因此本件抗告，並無理由，應予
    駁回。
四、據上論結，應依刑事訴訟法第412條，裁定如主文。
中    華    民    國    97    年    5     月    14    日
                  刑事第十八庭審判長法  官  吳鴻章
                                    法  官  陳世宗
                                    法  官  周政達
以上正本證明與原本無異。
不得再抗告。
                                    書記官  莊昭樹
中    華    民    國    97    年    5     月    14    日


司法院資訊處製作；財團法人民間司法改革基金會備份。
